最高法院刑事判決　　　　　　　　　　　　　　　八十八年度台上字第三七三六號
　　上　 訴　 人
　　即　自訴　人　高國龍
　　上訴人即被告　廖正榮
右上訴人等因高國龍自訴被告偽造文書案件，不服台灣高等法院中華民國八十八年四
月二十日第二審更審判決（八十七年度重上更(三)字第二○五號，自訴案號：台灣板橋
地方法院八十三年度自字第一七九號），提起上訴，本院判決如左：
    主  文
上訴駁回。
    理  由
一高國龍上訴部分：
按刑事訴訟法第三百七十七條規定，上訴於第三審法院，非以判決違背法令為理由不
得為之。是提起第三審上訴，應以原判決違背法令為理由，係屬法定要件，且必須依
據卷內資料為具體之指摘，並足據以辨認原判決已具備違背法令之形式，始屬相當。
本件原判決綜合卷內證據資料，認定上訴人即被告廖正榮偽造上訴人即自訴人高國龍
署押，並盜用自訴人之印章，偽造不動產買賣契約，並持以行使，足以生損害於自訴
人等情，因而撤銷第一審諭知被告無罪之判決，改判論處被告行使偽造私文書，足以
生損害於他人罪刑，已詳其所憑之證據及認定之理由，並說明被告否認犯罪所持諸
項辯解，係推卸刑責之詞，不足採取；從形式上觀察，原判決尚無違背經驗法則、論
理法則、調查職責未盡或理由不備之違背法令情形。自訴人上訴意旨略稱：(一)被告係
智慧型詐欺犯，原判決僅量處有期徒刑一年，有量刑過輕之違誤。(二)被告本件犯罪，
係與假買主張玉芬、楊青純、王弘吉等人相互配合，致自訴人蒙受獄，原審未就張
玉芬、楊青純、王弘吉共犯詐欺、偽證部分依職權調查，亦未說明毋庸調查之理由，
有調查職責未盡及理由不備之違法等語。經查：量刑輕重，係屬事實審法院得依職權
自由裁量之事項，苟已斟酌刑法第五十七條各款所列情狀而未逾法定刑度，不得指為
違法；自訴人上訴意旨就原判決科刑輕重爭執，自非適法之第三審上訴理由；復查自
訴人於第一審之自訴狀，僅對被告提起自訴，而將張玉芬等三人列為證人，有自訴狀
在卷可稽，於第一審民國八十三年十二月一日下午之審判期日，亦供稱：「我只要告
被告偽造買賣契約部分」（第一審卷第一八○頁反面），同年月十五日提出之聲請狀
，仍列張玉芬等三人為證人（第一審卷第一八八頁反面），迄第一審辯論終結前，並
未追加張玉芬等三人為共同被告，自不生追加自訴之效力，原審未就該三人詐欺、偽
證部分審判，尚無不合；自訴人上訴意旨指稱原審未就該部分調查為違法，顯屬誤會
。自訴人上訴意旨徒憑己見，任意指摘原判決不當，尚不足據以辨認原判決已具備違
背法令之形式要件，核與前揭得為第三審上訴之法定情形不相適合，應認其上訴為違
背法律上之程式，予以駁回。
二廖正榮上訴部分：
查第三審上訴書狀，應述上訴之理由，其未述者，得於提起上訴後十日內補提理
由書於原審法院，已逾上述期間，而於第三審法院未判決前仍未提出上訴理由書狀者
，第三審法院應以判決駁回之，刑事訴訟法第三百八十二條第一項、第三百九十五條
後段規定甚明；本件被告廖正榮因偽造文書案件，不服原審判決，於八十八年五月十
日提起上訴，並未述理由，迄今逾期已久，於本院未判決前仍未提出，依上開規定
，其上訴自非合法，亦應從程序上予以駁回。
據上論結，應依刑事訴訟法第三百九十五條，判決如主文。
中      華      民      國    八十八    年      七      月     十五     日
                              最高法院刑事第一庭
                                  審判長法官  施  文  仁
                                        法官  林  永  茂
                                        法官  蕭  仰  歸
                                        法官  花  滿  堂
                                        法官  陳  世  淙
      右正本證明與原本無異
                                              書  記  官
中      華      民      國    八十八    年      七      月     二十     日
